臺灣臺南地方法院新市簡易庭民事判決
                                    111年度新簡字第191號
原      告  曾耀興  
被      告  周文勝  

訴訟代理人  宋光榮  
被      告  大成長城企業股份有限公司

法定代理人  韓家宇  
訴訟代理人  呂冠磐  
上列當事人間請求損害賠償(交通)事件，經本院於中華民國111
年5月5日言詞辯論終結，本院判決如下：
    主      文
被告周文勝應給付原告新臺幣貳萬壹仟陸佰捌拾貳元，及自民國
一百一十一年三月十五日起至清償日止，按週年利率百分之五計
算之利息。
原告其餘之訴駁回。
訴訟費用新臺幣貳仟壹佰元，其中新臺幣貳佰參拾元由被告周文
勝負擔，餘由原告負擔。
本判決原告勝訴部分得假執行。
    事實及理由
一、原告起訴主張： 
　㈠原告於民國110年12月16日上午10時54分駕駛車牌號碼0000-0
    0號自用小客車(下稱系爭車輛)沿臺南市永康區中華路西往
    東行駛，行經中華路1047號前時欲左轉彎，竟遭被告周文勝
    駕駛車牌號碼0000-00號自用小貨車(下稱系爭小貨車)自後
    方追撞，造成系爭車輛受損，經皇元汽車興業有限公司估價
    維修費用為新臺幣(下同)186,130元。另因系爭車輛受損原
    告外出須搭乘計程車，是請求被告周文勝賠償計程車資交通
    費用13,870元。又系爭小貨車車身顯示為被告大成長城企業
    股份有限公司(下稱大成公司)車輛，被告大成公司顯為被告
    周文勝之雇主，自應就被告周文勝造成原告損害負連帶賠償
    責任。爰依法起訴請求被告連帶賠償原告200,000元。
　㈡聲明：被告應連帶給付原告200,000元，及自起訴狀繕本送達
    翌日起至清償日止，按年息5%計算之利息。
二、被告方面：
　㈠被告周文勝之訴訟代理人辯稱：被告周文勝同意賠償系爭車
    輛損害，但系爭事故發生原因乃原告任意切換車道導致，肇
    事責任應由原告負擔7成，被告周文勝僅應負3成責任。況系
    爭車輛車齡已逾20年，維修費用有超過車輛殘值之虞，被告
    認原告請求維修費用不合理。又原告請求交通費部分，被告
    不同意賠償。
　㈡被告大成公司辯稱：被告周文勝駕駛之系爭小貨車非被告大
    成公司所有，且被告周文勝亦非被告大成公司員工，原告以
    被告大成公司為損害賠償請求對象有當事人不適格之顯然錯
    誤。請求駁回原告之聲請。
三、得心證理由：　　
　㈠按因故意或過失，不法侵害他人之權利者，負損害賠償責任
    ；汽車、機車或其他非依軌道行駛之動力車輛，在使用中加
    損害於他人者，駕駛人應賠償因此所生之損害；但於防止損
    害之發生，已盡相當之注意者，不在此限，民法第184條第1
    項前段、第191條之2分別定有明文。
　㈡原告主張本件事故發生之經過，業據提出所述相符之道路交
    通事故當事人登記聯單為據，核與臺南市政府警察局永康分
    局以南市警永交字第1110086708號函提供之道路交通事故調
    查紀錄表、道路交通事故調查報告表、道路交通事故現場圖
    、照片等資料相符。及被告周文勝亦不爭執自後方追撞系爭
    車輛，同意對系爭車輛之損壞負賠償責任等語在卷。是原告
    主張被告周文勝因行車疏失，導致系爭車輛受損之事實，可
    信為真正。　
　㈢至原告以被告周文勝駕駛之系爭小貨車，車身漆有被告大成
    公司圖樣，主張系爭小貨車為被告大成公司所有，且被告大
    成公司為被告周文勝之雇主，應與被告周文勝負連帶損害賠
    償責任乙節，則為被告大成公司所否認，並以前詞置辯。茲
    經本院調閱系爭小貨車車籍資料，車主為訴外人唐水樹即唐
    明商行所有，確非被告大成公司。復觀諸警局提供現場照片
    顯示，系爭小貨車駕駛座與副駕駛座之車門處均漆有唐明商
    行及該商行電話等字樣，外觀上亦足辨認系爭自小貨車所有
    人為唐水樹即唐明商行。系爭小貨車車身漆有大成公司沙拉
    油之圖像，應係廣告性質，尚難認定系爭小貨車為被告大成
    公司所有，或被告大成公司為被告周文勝雇主之事實。原告
    僅憑系爭小貨車車身圖樣，推論系爭小貨車為被告大成公司
    所有，及該公司為被告周文勝之雇主，實屬率斷，無可採認
    。
  ㈣承上調查，原告駕駛之系爭車輛因上開交通事故導致車體受
    損，被告周文勝對於系爭車輛所受損害，業已同意負賠償責
    任損，則原告請求被告周文勝負賠償責任，於法有據。以下
    ，爰就原告各項請求賠償，調查及論述如下：
　1.系爭車輛所需修復費用186,130元部分，雖有原告提出皇元
    汽車興業有限公司修理估價單一紙為證。但因被告提出折舊
    之抗辯。本院審酌系爭車輛為西元2000年12月出廠，計至事
    故發生時，實際使用年限已逾耐用年數五年，應以零件殘值
    22,772元【計算方式：1.殘價＝取得成本÷( 耐用年數＋1)即1
    36,630÷(5+1)≒22,772（小數點以下四捨五入）】，為其修
    復價值之認定，再加計鈑金工資及烤漆費用49,500元，故本
    件原告得請求被告周文勝賠償系爭車輛因毀損所生之損害總
    計為72,272元。
　2.原告主張因系爭車輛受損支出計程車交通費13,870元乙節，
    被告則以原告未提出相關支出單據為由，拒絕賠償。經本院
    詢問，原告自承無計程車資收據可提出，復無其他事證可資
    認定上開交通費用是否合理，依民事訴訟法第277條規定及
    舉證責任分配原則，原告主張權利者，應先由原告負舉證之
    責，原告既未能提出計程車資費用收據，舉證即有未足，是
    其請求被告賠償計程車交通費13,870元，即屬無據，不予准
    許。
　3.綜上，本件原告請求被告周文勝賠償車輛修復費用72,272元
    ，為合理可信，逾此部分之請求，則無理由，不予准許。
  ㈤又按損害之發生或擴大，被害人與有過失者，法院得減輕賠
    償金額，或免除之，此為民法第217條第1項所明定。本件被
    告周文勝對於系爭車輛之損害，固同意負損害賠償之責。但
    亦抗辯原告行車有疏失等語。經查：
　1.駕駛人駕駛汽車，應遵守道路交通標線之指示；汽車除遇突
    發狀況必須減速外，不得任意驟然減速、煞車或於車道中暫
    停；槽化線，用以引導車輛駕駛人循指示之路線行駛，並禁
    止跨越，分別為道路交通安全規則第90條第1項、第94條第2
    項前段、道路交通標誌標線號誌設置規則第171條第1項前段
    所規定。
  2.茲依兩造之陳述及臺南市政府警察局永康分局以南市警永交
    字第1110086708號函提供之道路交通事故調查紀錄表、道路
    交通事故調查報告表、道路交通事故現場圖、照片等資料，
    被告周文勝未注意車前狀況，自後方追撞原告駕駛之系爭車
    輛，固有疏失。但原告於警詢時稱：「我當時駕駛車輛行駛
    於中華路西向東方向的內側車道，直行到事故地時，欲左切
    到左轉車道時，後車突然撞上」，被告周文勝則稱：「我當
    時駕駛車輛行駛於中華路西向東方向的內側車道，直行到事
    故地時，欲左切到左轉車道時，不料對方突然停下，我反應
    不及撞上，當時對方有打左轉燈，並有占用槽化線欲迴轉」
    ，有道路交通事故調查紀錄表在卷可考。另參酌永康分局提
    供之事故現場照片顯示原告駕駛之系爭車輛停止於內側車道
    ，車頭往左偏轉，部分車身已駛入道路中央之槽化線上，可
    知悉系爭事故發生時原告駕駛車輛欲左轉或迴轉，竟無視道
    路中央劃有禁止跨越之槽化線，於內側車道路中央停止、跨
    越槽化線欲左轉彎，顯然違反上開道路交通安全規則第90條
    第1項、第94條第2項前段、道路交通標誌標線號誌設置規則
    第171條第1項前段等規定。及原告因上開未遵守標線之指示
    之駕駛行為，而由臺南市政府警察局舉發違規，此有舉發違
    反道路交通臉事件通知單在卷可參，足認兩造就系爭事故發
    生均有過失，原告陳稱其就系爭事故之發生並無過失云云，
    並非可採。
　3.本院審酌上開之調查，認原告未遵守道路標線指示，於內側
    車道路中央停止，欲穿越劃設禁止跨越之槽化線處左轉或迴
    轉，其危害交通安全情節顯較被告周文勝未注意車前狀況之
    疏失為嚴重，為肇事主因，應負70％之肇事過失責任，被告
    周文勝為肇事次因，負30％過失責任。爰依上開規定，酌減
    被告周文勝之賠償責任，故本件被告應負賠償金額為21,682
    元(計算式：72,272×30％＝21,682)。　　　
　㈥綜上所述，原告依民法第184條第1項前段之規定，請求被告
    周文勝給付21,682元，及自111年3月15日起至清償日止，按
    年息5%計算之利息，為有理由，應予准許；逾此範圍之請求
    ，為無理由，應予駁回。
四、按各當事人一部勝訴、一部敗訴者，其訴訟費用，由法院酌
    量情形，命兩造以比例分擔或命一造負擔，或命兩造各自負
    擔其支出之訴訟費用。法院為終局判決時，應依職權為訴訟
    費用之裁判，此民事訴訟法第79條及第87條第1項定有明文
    。本件訴訟除原告支出第一審裁判費用2,100元外，兩造並
    無其餘費用支出，是本件訴訟費用額確定為2,100元，並按
    兩造勝敗比例酌定各應負擔金額如主文第三項。及本件係依
    民事訴訟法第427條第1項規定，適用簡易程序之簡易事件，
    所為被告敗訴之判決，依同法第389條第1項第3款之規定，
    應依職權宣告假執行。
五、據上論結，本件原告之訴為一部有理由，一部無理由，依民
    事訴訟法第79條、第389條第1項第3款，判決如主文。　　
中　　華　　民　　國　　111 　年　　5 　　月　　20　　日
                  臺灣臺南地方法院新市簡易庭
　　　　　　　　　　　　　　　　　法  官　許蕙蘭
上為正本係照原本作成。
如不服本判決，應於送達後20日內，向本院提出上訴狀並表明上
訴理由，如於本判決宣示後送達前提起上訴者，應於判決送達後
廿日內補提上訴理由書（須附繕本）。如委任律師提起上訴者，
應一併繳納上訴審裁判費。
中　　華　　民　　國　　111 　年　　5 　　月　　20　　日
                                  書記官  柯于婷